【裁判字號】    98,訴,466
【裁判日期】    980622
【裁判案由】    違反毒品危害防制條例
【裁判全文】
臺灣屏東地方法院刑事判決               98年度訴字第466號
公  訴  人  臺灣屏東地方法院檢察署檢察官
被      告  甲○○
上列被告因違反毒品危害防制條例等案件，經檢察官提起公訴（
98年度毒偵字第50號），本院合議庭裁定改行簡式審判程序，判
決如下：
    主  文
甲○○施用第一級毒品，累犯，處有期徒刑壹年貳月，扣案第一
級毒品海洛因貳拾包（驗餘淨重合計壹點柒伍公克）沒收銷燬之
；又施用第二級毒品，累犯，處有期徒刑陸月，扣案第二級毒品
甲基安非他命壹包（毛重零點貳捌公克）沒收銷燬之。應執行有
期徒刑壹年陸月，扣案第一級毒品海洛因貳拾包（驗餘淨重合計
壹點柒伍公克）、第二級毒品甲基安非他命壹包（毛重零點貳捌
公克）沒收銷燬之。
    事  實
一、甲○○前於民國89年間，因施用毒品案件，經本院以89年度
    毒聲字第62號裁定送觀察勒戒後，認無繼續施用毒品傾向，
    於89年1 月31日執行完畢釋放。上開觀察勒戒執行完畢釋放
    後之5 年內，又於91年間，因施用毒品案件，經本院以91年
    度毒聲字第750 號裁定送觀察勒戒，認無繼續施用毒品傾向
    於91年7 月31日執行完畢釋放。另於92年間，因施用毒品案
    件，經本院以92年度簡字第116 號判處有期徒刑3 月確定，
    於93年1 月6 日易科罰金執行完畢。詎仍不知戒絕，復基於
    施用第一級毒品海洛因之犯意，於97年12月28日清晨5 時許
    ，在其位於屏東縣屏東市大洲72之8 號之住處，以將海洛因
    摻入香菸後點燃吸煙之方式，施用海洛因1 次；又基於施用
    第二級毒品甲基安非他命之犯意，於同年月30日上午9 時許
    ，在同一地點，以將甲基安非他命置入電燈泡內燒烤吸煙之
    方式，施用甲基安非他命1 次。嗣於97年12月31日清晨6 時
    10分許，在屏東市○○○路○ 段266 號JK超商（附設遊藝場
    ）內，因形跡可疑為警盤查時，至其在上開超商外所停放之
    車牌號碼5115-PY 號自用小客車拿取身分證件，而自行打開
    該車門之際，即為警發現其在駕駛座上所藏放之海洛因20包
    （驗餘淨重合計1.75公克）、甲基安非他命1 包（毛重0.28
    公克）扣案，並於同日上午8 時30分許為警採集其尿液檢驗
    ，而查獲上情。
二、案經屏東縣政府警察局屏東分局報告臺灣屏東地方法院檢察
    署檢察官偵查起訴。
    理  由
一、訊據被告甲○○對上揭事實坦承不諱，核與員警偵查報告所
    載相符，且其尿液經檢驗結果，確呈甲基安非他命及其代謝
    物安非他命陽性反應、海洛因水解後之嗎啡及可待因陽性反
    應，有台灣檢驗科技股份有限公司濫用藥物尿液檢驗報告、
    尿液採驗編號姓名對照表各1 紙附卷可稽，扣案粉末20包，
    經鑑定結果，含有海洛因成分，驗餘淨重合計1.75公克（空
    包裝總重4.4 公克），有法務部調查局濫用藥物實驗室鑑定
    書1 紙在卷可憑，扣案晶體1 包，經員警初步檢驗結果，呈
    甲基安非他命陽性反應，有該初步檢驗結果及照片各1 紙在
    卷可據，足見被告自白與事實相符，事證明確，其犯行堪以
    認定。被告曾於觀察勒戒執行完畢釋放後之5 年內再犯施用
    毒品之罪，有臺灣高等法院被告前案紀錄表附卷可參，本案
    即非5 年後再犯，自應依法論科（最高法院97年度第5 次刑
    庭決議(二)參照）。
二、按海洛因係毒品危害防制條例第2 條第2 項第1 款所規定之
    第一級毒品，甲基安非他命係毒品危害防制條例第2 條第2
    項第2 款所規定之第二級毒品，是核被告所為，係分別犯同
    條例第10條第1 項之施用第一級毒品罪、同條例第10條第2
    項之施用第二級毒品罪。其持有毒品之低度行為，各為施用
    之高度行為所吸收，不另論罪。被告先後施用海洛因、甲基
    安非他命各1 次，犯意各別，行為互殊，應分論併罰之。被
    告前有如事實欄所載之罪刑執行情形，有上開前案紀錄表可
    參，其受徒刑之執行完畢，5 年以內故意再犯上揭有期徒刑
    以上之罪，均為累犯，應加重其刑。爰審酌被告因施用毒品
    ，經觀察勒戒、強制戒治，甚至刑之執行，猶不知戒絕，再
    施用毒品不輟，無視於毒品對於自身健康之戕害及國家對於
    杜絕毒品犯罪之禁令，及其為警查獲時仍持有20包海洛因及
    1 包甲基安非他命之情狀，惟念其坦承犯行，犯後態度尚佳
    等一切情狀，各量處如主文所示之刑，再定其應執行之刑，
    以示懲儆。扣案之海洛因20包、甲基安非他命1 包，分別為
    本案所查獲之第一級、第二級毒品，依毒品危害防制條例第
    18條第1 項前段規定，不問屬於犯人與否，應沒收銷燬之，
    其包裝袋因直接接觸，衡情亦沾黏各該毒品而難以析離（強
    行析離所費不合比例原則），應視同各該毒品，併沒收銷燬
    之。
據上論斷，應依刑事訴訟法第273 條之1 第1 項、第299 條第1
項前段，毒品危害防制條例第10條第1 項、第2 項、第18條第1
項前段，刑法第11條、第47條第1 項、第51條第5 款、第9 款，
判決如主文。
本案經檢察官陳啟能到庭執行職務
中    華    民    國    98    年    6     月    22    日
                  刑事第四庭    法  官  蔡嘉裕
以上正本證明與原本無異。
如不服本判決，應於收受本判決送達後10日內，向本院提出上訴
書狀（應敘述具體理由並附繕本）轉呈二審法院，其未敘述上訴
理由者，至遲應於上訴期間屆滿後20日內，向本院補提理由書狀
，切勿逕送二審法院。
中    華    民    國    98    年    6     月    22    日
                                書記官  許倬維
附錄論罪科刑法條：
毒品危害防制條例第10條
施用第一級毒品者，處6月以上5年以下有期徒刑。
施用第二級毒品者，處3年以下有期徒刑。


司法院資訊處製作；財團法人民間司法改革基金會備份。
